【裁判字號】    95,抗,273
【裁判日期】    950428
【裁判案由】    聲請沒入保證金
【裁判全文】
臺灣高等法院臺中分院刑事裁定           95年度抗字第273號
抗  告  人
即具 保 人  甲○○
上列抗告人因聲請沒入保證金案件，不服臺灣臺中地方法院中華
民國95年2月27日裁定（95年度聲字第785號）提起抗告，本院裁
定如下：
    主  文
抗告駁回。
    理  由
一、原裁定意旨略以：聲請人臺灣臺中地方法院檢察署檢察官告
    下稱聲請人）以受刑人卓美惠（下稱受刑人）因違反毒品危
    害防制條例案件，前經指定保證金額新臺幣（下同）15萬元
    ，由抗告人即具保人甲○○（下稱抗告人）繳納現金後，業
    將受刑人釋放，茲以該受刑人已逃匿，爰依法聲請沒入保證
    金等語。按具保之受刑人逃匿者，應命具保人繳納指定之保
    證金額，並沒入之，不繳納者，強制執行。保證金已繳納者
    ，沒入之，刑事訴訟法第118條第1項定有明文。經查，受刑
    人經聲請人依其住、居所傳喚，並囑託臺灣彰化地方法院檢
    察署拘提，均未到案執行，業已逃匿，此有臺灣臺中地方法
    院檢察署送達證書及臺灣彰化地方法院檢察署拘票及拘提報
    告書等件附卷可稽，嗣經聲請人依抗告人住所通知抗告人帶
    同受刑人遵期到案接受執行，惟抗告人仍未帶同受刑人到案
    執行，受刑人顯已逃匿，揆諸前揭規定，聲請人聲請沒入保
    證金，核無不合，本件聲請應予准許。
二、本件抗告意旨略以：受刑人前接獲聲請人傳票，命受刑人於
    民國94年12月19日上午10時許，至臺灣臺中地方法院檢察署
    報到，受刑人旋於94年12月16日，具狀聲請延緩執行，嗣聲
    請人雖以依法未合，未予准許而予以駁回，惟受刑人因靜候
    聲請結果，始未依執行命令遵期於94年12月19日上午10時前
    往報到，並靜待聲請人另一次通知執行。又受刑人尚未接獲
    聲請人另次通知執行前，因家中遇有喪事，故再一次於94年
    12月28日具狀聲請延緩執行，迄至抗告人收受沒入保證金之
    裁定前，受刑人均未再接獲執行通知，是受刑人並無接獲執
    行通知而未到案執行之情形，亦即無逃匿之情事。受刑人均
    住於彰化縣員林鎮○○路 ○段244巷60弄108號，未曾改變住
    所，自第一次接獲執行通知，迄今未曾有臺灣彰化地方法院
    檢察署或轄區警員至家中表示欲拘提，受刑人實無任何逃匿
    之情事。而抗告人因知悉受刑人已具狀聲請延緩執行，故與
    受刑人同樣靜待聲請人另次之執行通知，是抗告人亦無於收
    受執行通知而未偕同受刑人到案執行之情事，受刑人確無逃
    匿之情事，且願依通知前往執行，而抗告人家境困苦，15萬
    元之保證金係向親朋好友籌措得來，一旦遭沒入將無力清償
    ，為此提起抗告云云。
三、按受徒刑或拘役之諭知，而有：(一)心神喪失者。(二)懷胎 5月
    以上者：(三)生產未滿 2月者。(四)現罹患疾病，因執行而不能
    保其生命者，依檢察官之指揮，於其痊癒或該事故消滅前，
    停止執行，刑事訴訟法第 467條定有明文。查，聲請人傳喚
    受刑人應於94年12月19日至臺灣臺中地方法院檢察署報到，
    上開傳票受刑人已於94年12月16日，親至臺灣臺中地方法院
    檢察署領取，而抗告人則於94年12月13日收受上開傳票等情
    ，此有送達證書附卷可查。而受刑人並無上開各項停止執行
    刑罰之原因，自無正當理由得以聲請延緩執行。是聲請人因
    受刑人無正當理由，未於94年12月19日上午10時許，前往臺
    灣臺中地方法院檢察署報到，乃依刑事訴訟法第75條之規定
    （即被告經合法傳喚，無正當理由不到場，得拘提之），函
    請臺灣彰化地方法院檢察署代為拘提，而於轄區員警分別於
    95年1月14日16時30分、同年月15日20時10分，同年月16日1
    1時40分許，前往彰化縣員林鎮○○路○段244巷60弄108號拘
    提受刑人未獲（此有拘提未獲報告書在卷可參），且於抗告
    人未偕同受刑人至臺灣臺中地方法院檢察署報到後，依法聲
    請裁定沒入保證金，原審審核後，認聲請人之聲請核無不合
    ，裁定准予沒入保證金，並無違誤，抗告人仍執前詞指摘原
    審裁定不當，為無理由，其抗告應予駁回。
四、據上論結，應依刑事訴訟法第412條，裁定如主文。
中    華    民    國    95    年    4     月    28    日
               刑事第十庭  審判長法  官  林  照  明
                                 法  官  唐  光  義
                                 法  官  蔡  名  曜
上列正本證明與原本無異。
不得抗告。
                                 書記官  劉  恒  宏
中    華    民    國    95    年    5     月    3     日
                                                      Ｆ


司法院資訊處製作；財團法人民間司法改革基金會備份。
